Config:
  hfst:
    Gen: ../../../src/generator-gt-norm.hfst
    Morph: ../../../src/analyser-gt-norm.hfst
  xerox:
    Gen: ../../../src/generator-gt-norm.xfst
    Morph: ../../../src/analyser-gt-norm.xfst
    App: lookup

Tests:

# todo:
# Proofread the gold standard (below)
# Then: run analyser, then correct. 


  Verb - antaa - v1 - ok : # meaning 'to give'/'ge' - GOLD
     antaa+V+Inf: antaa
     antaa+V+Act+Ind+Prs+Sg1: annan
     antaa+V+Act+Ind+Prs+Sg2: annat
     antaa+V+Act+Ind+Prs+Sg3: antaa
     antaa+V+Act+Ind+Prs+Pl1: annama
     antaa+V+Act+Ind+Prs+Pl2: annatta
     antaa+V+Act+Ind+Prs+Pl3: [antava]
     antaa+V+Pass+Ind+Prs: annethaan
     antaa+V+Act+Ind+Prs+ConNeg: anna
     antaa+V+Act+Ind+Prt+Sg1: annoin
     antaa+V+Act+Ind+Prt+Sg2: annoit
     antaa+V+Act+Ind+Prt+Sg3: [antoi, anto]
     antaa+V+Act+Ind+Prt+Pl1: annoima  # anniima ?!
     antaa+V+Act+Ind+Prt+Pl2: annoitta
     antaa+V+Act+Ind+Prt+Pl3: [annoit, antoiva, annethiin]
     antaa+V+Act+PrfPrc+Sg+Nom: antanu
     antaa+V+Pass+PrfPrc+Sg+Nom: annettu 
     antaa+V+Pass+PrfPrc+Pl+Nom: annetut
     antaa+V+Act+PrfPrc+Pl+Nom: [antanheet, antahneet]
     antaa+V+Act+PrsPrc+Sg+Nom: antava
     antaa+V+Act+PrsPrc+Pl+Nom: antavat
     antaa+V+Pass+PrsPrc+Sg+Nom: annettava
     antaa+V+Pass+PrsPrc+Pl+Nom: annettavat
     antaa+V+Pass+Ind+Prt: annethiin
     antaa+V+Act+Cond+Sg1: [antaisin, antasin]
     antaa+V+Act+Cond+Sg2: [antaisit, antasit]
     antaa+V+Act+Cond+Sg3: [antais, antas]
     antaa+V+Act+Cond+Pl1: [antaisimma, antasimma, antaisima, antasima]
     antaa+V+Act+Cond+Pl2: [antaisitta, antasitta]
     antaa+V+Act+Cond+Pl3: [antaisit, antaisiva, antasit, antasiva]
     antaa+V+Pass+Cond: [annettais, annettas]
     antaa+V+Act+Imprt+Sg2: anna
     antaa+V+Act+Imprt+Pl2: antakaa
     antaa+V+InfMa+Ine: antamassa
     antaa+V+InfMa+Ela: antamasta
     antaa+V+InfMa+Ill: [antamhaan, antahmaan, anthaan]
     antaa+V+InfMa+Ade: antamalla
     antaa+V+InfMa+Abe: antamatta


Verb - loppua - v1 - ok : # meaning 'to end'/'sluta' - GOLD
     loppua+V+Inf: loppua
     loppua+V+Act+Ind+Prs+Sg1: lopun
     loppua+V+Act+Ind+Prs+Sg2: loput
     loppua+V+Act+Ind+Prs+Sg3: loppuu
     loppua+V+Act+Ind+Prs+Pl1: lopuma
     loppua+V+Act+Ind+Prs+Pl2: loputta
     loppua+V+Act+Ind+Prs+Pl3: [loppuva]
     loppua+V+Pass+Ind+Prs: loputhaan
     loppua+V+Act+Ind+Prs+ConNeg: lopu
     loppua+V+Act+Ind+Prt+Sg1: lopuin
     loppua+V+Act+Ind+Prt+Sg2: lopuit
     loppua+V+Act+Ind+Prt+Sg3: [loppu, loppui]
     loppua+V+Act+Ind+Prt+Pl1: lopuima
     loppua+V+Act+Ind+Prt+Pl2: lopuitta
     loppua+V+Act+Ind+Prt+Pl3: [lopuit, loputhiin, loppuiva]
     loppua+V+Pass+Ind+Prt: loputhiin
     loppua+V+Act+Cond+Sg1: [loppuisin, loppusin]
     loppua+V+Act+Cond+Sg2: [loppuisit, loppusit]
     loppua+V+Act+Cond+Sg3: [loppuis, loppus]
     loppua+V+Act+Cond+Pl1: [loppuisimma, loppusimma, loppuisima, loppusima]
     loppua+V+Act+Cond+Pl2: [loppuisitta, loppusitta]
     loppua+V+Act+Cond+Pl3: [loppuisit, loppuisiva, loppusit, loppusiva]
     loppua+V+InfE+Ine: loppuessa
     loppua+V+InfE+Ins: loppuen
     loppua+V+InfMa+Ill: [lophuun, loppuhmaan, loppumhaan]
     loppua+V+InfMa+Ine: loppumassa
     loppua+V+InfMa+Ela: loppumasta
     loppua+V+InfMa+Ade: loppumalla
     loppua+V+InfMa+Abe: loppumatta
     loppua+V+Act+PrsPrc+Sg+Nom: loppuva
     loppua+V+Act+PrsPrc+Pl+Nom: loppuvat
     loppua+V+Pass+PrsPrc+Sg+Nom: loputtava
     loppua+V+Pass+PrsPrc+Pl+Nom: loputtavat
     loppua+V+Act+PrfPrc+Sg+Nom: loppunu
     loppua+V+Act+PrfPrc+Pl+Nom: [loppuhneet, loppunheet]
     loppua+V+Pass+PrfPrc+Sg+Nom: loputtu
     loppua+V+Pass+PrfPrc+Pl+Nom: loputut
     loppua+V+Pass+Cond: [loputtais, loputtas]

     
Verb - käsittää - v1_odd - ok : # meaning 'understand'/'begripa' - GOLD
     käsittää+V+Inf: käsittää
     käsittää+V+Act+Ind+Prs+Sg1: käsitän
     käsittää+V+Act+Ind+Prs+Sg2: käsität
     käsittää+V+Act+Ind+Prs+Sg3: käsittää
     käsittää+V+Act+Ind+Prs+Pl1: [käsitämmä, käsitämä]
     käsittää+V+Act+Ind+Prs+Pl2: käsitättä
     käsittää+V+Act+Ind+Prs+Pl3: käsittävä
     käsittää+V+Pass+Ind+Prs: käsitethään
     käsittää+V+Act+Ind+Prs+ConNeg: käsitä
     käsittää+V+Act+Ind+Prt+Sg1: käsitin
     käsittää+V+Act+Ind+Prt+Sg2: käsitit
     käsittää+V+Act+Ind+Prt+Sg3: käsitti
     käsittää+V+Act+Ind+Prt+Pl1: [käsitimmä, käsitimä]
     käsittää+V+Act+Ind+Prt+Pl2: käsitittä
     käsittää+V+Act+Ind+Prt+Pl3: [käsitit, käsitethiin, käsittivä]
     käsittää+V+Pass+Ind+Prt: käsitethiin
     käsittää+V+Act+Cond+Sg1: [käsittäisin, käsittäsin]
     käsittää+V+Act+Cond+Sg2: [käsittäisit, käsittäsit]
     käsittää+V+Act+Cond+Sg3: [käsittäis, käsittäs]
     käsittää+V+Act+Cond+Pl1: [käsittäisimmä, käsittäisimä, käsittäsimmä, käsittäsimä]
     käsittää+V+Act+Cond+Pl2: [käsittäisittä, käsittäsittä]
     käsittää+V+Act+Cond+Pl3: [käsittäisit, käsittäisivä, käsittäsit, käsittäsivä]
     käsittää+V+InfE+Ine: käsittäessä
     käsittää+V+InfE+Ins: käsittäen
     käsittää+V+InfMa+Ill: [käsittähmään, käsittämhään, käsithään]
     käsittää+V+InfMa+Ine: käsittämässä
     käsittää+V+InfMa+Ela: käsittämästä
     käsittää+V+InfMa+Ade: [käsittämällä, käsittämälä]
     käsittää+V+InfMa+Abe: käsittämättä
     käsittää+V+Act+PrsPrc+Sg+Nom: käsittävä
     käsittää+V+Act+PrsPrc+Pl+Nom: käsittävät
     käsittää+V+Pass+PrsPrc+Sg+Nom: käsitettävä
     käsittää+V+Pass+PrsPrc+Pl+Nom: käsitettävät
     käsittää+V+Act+PrfPrc+Sg+Nom: [käsittänny, käsittäny]
     käsittää+V+Act+PrfPrc+Pl+Nom: [käsittähneet, käsittänheet]
     käsittää+V+Pass+PrfPrc+Sg+Nom: käsitetty
     käsittää+V+Pass+PrfPrc+Pl+Nom: käsitetyt
     käsittää+V+Pass+Cond: [käsitettäis, käsitettäs]



#Verb tietää v1_tietaa ###Fyll på, CHECK 
     tietää+V+Inf: tietää
     tietää+V+Act+Ind+Prs+Sg1: tiän
     tietää+V+Act+Ind+Prs+Sg2: tiät
     tietää+V+Act+Ind+Prs+Sg3: tietää
     tietää+V+Act+Ind+Prs+Pl1: tiämä
     tietää+V+Act+Ind+Prs+Pl2: tiättä
     tietää+V+Act+Ind+Prs+Pl3: tietävä

     tietää+V+Act+Ind+Prt+Sg1: tiesin
     tietää+V+Act+Ind+Prt+Sg2: tiesit
     tietää+V+Act+Ind+Prt+Sg3: tiesi
     tietää+V+Act+Ind+Prt+Pl1: tiesimä
     tietää+V+Act+Ind+Prt+Pl2: tiesittä
     tietää+V+Act+Ind+Prt+Pl3: [tiesit, tiesivä, tiethiin]

     tietää+V+Pass+Cond: tiettäis

     ymmärtää+V+Inf: ymmärtää
     ymmärtää+V+Act+Ind+Prs+Sg1: ymmärän
     ymmärtää+V+Act+Ind+Prs+Sg2: ymmärät
     ymmärtää+V+Act+Ind+Prs+Sg3: ymmärtää
     ymmärtää+V+Act+Ind+Prs+Pl1: ymmärämmä
     ymmärtää+V+Act+Ind+Prs+Pl1: ymmärämä
     ymmärtää+V+Act+Ind+Prs+Pl2: ymmärättä
     ymmärtää+V+Act+Ind+Prs+Pl3: ymmärtävä
     ymmärtää+V+Pass+Ind+Prs: ymmärethään
     ymmärtää+V+Act+Ind+Prs+ConNeg: ymmärä
     ymmärtää+V+Act+Ind+Prt+Sg1: ymmärsin
     ymmärtää+V+Act+Ind+Prt+Sg2: ymmärsit
     ymmärtää+V+Act+Ind+Prt+Sg3: ymmärsi
     ymmärtää+V+Act+Ind+Prt+Sg3: ymmärti
     ymmärtää+V+Act+Ind+Prt+Pl1: ymmärsimmä
     ymmärtää+V+Act+Ind+Prt+Pl1: ymmärsimä
     ymmärtää+V+Act+Ind+Prt+Pl2: ymmärsittä
     ymmärtää+V+Act+Ind+Prt+Pl3: ymmärethiin
     ymmärtää+V+Act+Ind+Prt+Pl3: ymmärsit
     ymmärtää+V+Act+Ind+Prt+Pl3: ymmärsivä
     ymmärtää+V+Pass+Ind+Prt: ymmärethiin
     ymmärtää+V+Act+Cond+Sg1: ymmärtäisin
     ymmärtää+V+Act+Cond+Sg1: ymmärtäsin
     ymmärtää+V+Act+Cond+Sg2: ymmärtäisit
     ymmärtää+V+Act+Cond+Sg2: ymmärtäsit
     ymmärtää+V+Act+Cond+Sg3: ymmärtäis
     ymmärtää+V+Act+Cond+Sg3: ymmärtäs
     ymmärtää+V+Act+Cond+Pl1: ymmärtäisimmä
     ymmärtää+V+Act+Cond+Pl1: ymmärtäisimä
     ymmärtää+V+Act+Cond+Pl1: ymmärtäsimmä
     ymmärtää+V+Act+Cond+Pl1: ymmärtäsimä
     ymmärtää+V+Act+Cond+Pl2: ymmärtäisittä
     ymmärtää+V+Act+Cond+Pl2: ymmärtäsittä
     ymmärtää+V+Act+Cond+Pl3: ymmärtäisit
     ymmärtää+V+Act+Cond+Pl3: ymmärtäisivä
     ymmärtää+V+Act+Cond+Pl3: ymmärtäsit
     ymmärtää+V+Act+Cond+Pl3: ymmärtäsivä
     ymmärtää+V+InfE+Ine: ymmärtäessä
     ymmärtää+V+InfE+Ins: ymmärtäen
     ymmärtää+V+InfMa+Ill: ymmärthään
     ymmärtää+V+InfMa+Ill: ymmärtähmään
     ymmärtää+V+InfMa+Ill: ymmärtämhään
     ymmärtää+V+InfMa+Ine: ymmärtämässä
     ymmärtää+V+InfMa+Ela: ymmärtämästä
     ymmärtää+V+InfMa+Ade: ymmärtämällä
     ymmärtää+V+InfMa+Ade: ymmärtämälä
     ymmärtää+V+InfMa+Abe: ymmärtämättä
     ymmärtää+V+Act+PrsPrc+Sg+Nom: ymmärtävä
     ymmärtää+V+Act+PrsPrc+Pl+Nom: ymmärtävät
     ymmärtää+V+Pass+PrsPrc+Sg+Nom: ymmärettävä
     ymmärtää+V+Pass+PrsPrc+Pl+Nom: ymmärettävät
     ymmärtää+V+Act+PrfPrc+Sg+Nom: ymmärtänny
     ymmärtää+V+Act+PrfPrc+Sg+Nom: ymmärtäny
     ymmärtää+V+Act+PrfPrc+Pl+Nom: ymmärtähneet
     ymmärtää+V+Act+PrfPrc+Pl+Nom: ymmärtänheet
     ymmärtää+V+Pass+PrfPrc+Sg+Nom: ymmäretty
     ymmärtää+V+Pass+PrfPrc+Pl+Nom: ymmäretyt
     ymmärtää+V+Pass+Cond: ymmärettäis
     ymmärtää+V+Pass+Cond: ymmärettäs